臺灣桃園地方法院刑事判決　　　　　 100年度審易字第1739號
公　訴　人　臺灣桃園地方法院檢察署檢察官
被　　　告　張超然
上列被告因毒品危害防制條例案件，經檢察官提起公訴（100 年
度毒偵字第472 號），被告於本院準備程序進行中，就被訴事實
均為有罪之陳述，經告知簡式審判程序意旨，且聽取當事人之意
見後，本院裁定改依簡式審判程序審理，並判決如下：
    主  文
張超然施用第二級毒品，累犯，處有期徒刑捌月，扣案之第二級
毒品甲基安非他命貳包（驗餘合計淨重零點肆壹玖公克）均沒
收銷燬之，吸食器壹組沒收。
    事實及理由
一、張超然前於民國93年間，因施用毒品案件，經本院以93年度
    毒聲字第1740號裁定送觀察、勒戒後，認有繼續施用毒品之
    傾向，再由本院以94年度毒聲字第766 號裁定令入戒治處所
    施以強制戒治，因戒治成效評定為合格，在94年12月26日停
    止戒治釋放，該次施用毒品犯行，並經臺灣桃園地方法院檢
    察署檢察官以95年度戒毒偵字第26號為不起訴處分確定。復
    於前開強制戒治執行完畢釋放後5 年內之95年間，因施用第
    二級毒品案件，經本院以96年度易字第508 號判決判處有期
    徒刑6 月確定，嗣經本院以96年度聲減字第6020號裁定減刑
    確定，在97年1 月14日易科罰金執行完畢；再於97年間，因
    施用第二級毒品案件，經本院以97年度審易字第262 號判決
    判處有期徒刑5 月確定，在97年10月9 日易科罰金執行完畢
    （於本案均構成累犯）。詎其仍基於施用第二級毒品之犯意
    ，於99年9 月17日凌晨4 時許，在其位於桃園縣龜山鄉○○
    路○段1206之2 ，4 樓6 號之住處內，以吸食器燒烤之方式
    ，施用第二級毒品甲基安非他命1 次。嗣於99年9 月17日上
    午8 時30分許，為警在上址查獲，並扣得供其施用剩餘之第
    二級毒品甲基安非他命2 包（驗餘合計淨重0.4193公克）及
    其所有供本案施用毒品所用之吸食器1 組。
二、證據名稱：
    (一)被告於警詢、檢察官偵訊及本院審理時之自白。
    (二)行政院海岸巡防署海岸巡防總局北部地區巡防局桃園機動
      查緝隊緝獲毒品危害防制條例案涉案嫌犯姓名代碼對照表
      、新竹市警察局毒品犯罪嫌疑人尿液採驗作業管制紀錄、
      台灣尖端先進生技醫藥股份有限公司濫用藥物檢驗報告、
      憲兵司令部刑事鑑識中心鑑定書各1 紙。
    (三)扣案之第二級毒品甲基安非他命2 包（驗餘合計淨重0.41
      93公克）、吸食器1 組。
三、核被告張超然所為，係犯毒品危害防制條例第10條第2 項之
    施用第二級毒品罪。其施用第二級毒品前、後非法持有毒品
    之低度行為，應為施用毒品之高度行為所吸收，不另論罪。
    被告前於95年間，因施用第二級毒品案件，經本院以96年度
    易字第508 號判決判處有期徒刑6 月確定，嗣經本院以96年
    度聲減字第6020號裁定減刑確定，在97年1 月14日易科罰金
    執行完畢；再於97年間，因施用第二級毒品案件，經本院以
    97年度審易字第262 號判決判處有期徒刑5 月確定，在97年
    10月9 日易科罰金執行完畢等情，有臺灣高等法院被告前案
    紀錄表1 份可按，其於有期徒刑執行完畢後，5 年內故意再
    犯本案有期徒刑以上之罪，為累犯，應依刑法第47條第1 項
    之規定，加重其刑。爰審酌被告前因施用毒品經強制戒治，
    並據法院判處罪刑並執行完畢後，仍無法斷絕施用毒品惡習
    ，顯見其意志力薄弱，其施用毒品足以導致精神障礙、性格
    異常，甚至造成生命危險，戕害一己之身體健康，且除上開
    所述之論罪科刑紀錄外，被告尚於98年間，因施用第二級毒
    品案件，經本院以98年度審易字第161 號判決判處有期徒刑
    6 月確定；於同年間，因施用第二級毒品案件，經本院以98
    年度桃簡字第1771號判決判處有期徒刑6 月確定；於99年間
    ，因施用第二級毒品案件，經本院以99年度審易字第356 號
    判決判處有期徒刑6 月確定；於99年間，因施用第二級毒品
    案件，經本院以99年度桃簡字第1205號判決判處有期徒刑 6
    月確定，有臺灣高等法院被告前案紀錄表可參，足認被告並
    未因此有所警惕而仍心存僥倖，併兼衡被告於犯後坦承犯行
    等一切情狀，量處如主文所示之刑。扣案之顆粒2 包，經送
    驗後確含第二級毒品甲基安非他命成分（驗餘合計淨重0.41
    93公克），有憲兵司令部刑事鑑識中心100 年6 月28日憲直
    刑鑑字第1000001206號函所附之鑑定書1 紙附卷可稽，自應
    依毒品危害防制條例第18條第1 項前段規定，宣告沒收銷燬
    之，而包裹毒品之包裝袋2 只與前開第二級毒品甲基安非他
    命無從完全析離，應併予沒收銷燬；另扣案之吸食器壹組則
    係被告所有供本案施用毒品所用之物，業據被告供承在卷，
    故再依刑法第38條第1 項第2 款之規定，宣告沒收。至扣案
    之塑膠盒1 個、藥鏟、牙籤、棉花棒各1 支，則僅係供被告
    用以清理吸食器所用，尚與被告施用毒品之行為間無直接關
    聯性，爰不併予諭知沒收之宣告，檢察官就此亦聲請沒收，
    容有誤會，附此敘明。
四、依刑事訴訟法第273 條之1 第1 項、第299 條第1 項前段、
    第310 條之2 、第454 條第1 項，毒品危害防制條例第10條
    第2 項、第18條第1 項前段，刑法第11條、第47條第1 項、
    第38條第1 項第2 款，判決如主文。
五、如不服本判決，得自收受送達之翌日起10日內向本院提出上
    訴狀（應附繕本），其未敘述上訴理由者，應於上訴期間屆
    滿後20日內補提理由書狀於本院，上訴於臺灣高等法院。
本案經檢察官林郁芬到庭執行職務。
中    華    民    國   100    年    11    月    2     日
                              刑事庭  法  官  蘇昌澤
以上正本證明與原本無異。
如不服本判決應於收受判決後10日內向本院提出上訴書狀，並應
敘述具體理由。其未敘述上訴理由者，應於上訴期間屆滿後20日
內向本院補提理由書( 均須按他造當事人之人數附繕本) 「切勿
逕送上級法院」。
                                      書記官  李佳穎
中    華    民    國   100    年    11    月    2     日
附錄本案論罪科刑依據之法條：
毒品危害防制條例第10條
施用第一級毒品者，處6 月以上5 年以下有期徒刑。
施用第二級毒品者，處3 年以下有期徒刑。